臺灣高雄地方法院刑事判決　　　　　　　96年度易字第1980號
公　訴　人　臺灣高雄地方法院檢察署檢察官
被　　　告　丁○○
上列被告因竊盜案件，經檢察官提起公訴（96年度偵字第14743號）
，本院判決如下：
    主  文
丁○○犯竊盜罪，累犯，處有期徒刑月，減為有期徒刑一月又
十五日。又犯竊盜罪，累犯，處有期徒刑月。又犯竊盜罪，累
犯，處有期徒刑伍月，扣案鑰匙貳支，均沒收之。應執行有期徒
刑捌月，扣案鑰匙貳支，均沒收之。
    事  實
一、丁○○前於民國81年間，因違反肅清煙毒條例案件，經本院
    以82年度訴緝字第103 號判處有期徒刑3 年6 月確定，復於
    83年間，因違反肅清煙毒條例及麻醉藥品管制條例案件，經
    本院以83年度訴字第2264號判決分別判處有期徒刑3 年1 月
    、6 月、5 月，應執行刑有期徒刑3 年10月確定，上開2 案
    接續執行，並合併定其假釋期間，於86年12月2 日縮短刑期
    假釋出監，嗣經撤銷假釋，入監執行殘刑3 年6 月26日，甫
    於92年3 月19日縮短刑期執行完畢。詎仍不知悔改，乃：(一)
    於96年3 月29日上午7 時30分許，在高雄市○○區○○路12
    4 號信賓西點麵包店（下稱信賓麵包店），基於意圖為自己
    不法之所有，竊取該麵包店實際負責人戊○○所有之烤盤7
    個，得手後離去。嗣經戊○○發現上揭物品失竊後，乃向警
    方提供該麵包店之監視錄影帶影像，經警調查後，合理懷疑
    為丁○○所為，而加緊查緝中。(二)復於同年5 月19日上午7
    時許，在址設高雄市左營區○○○路642 巷2 號之中華麵包
    店，另基於為自己不法所有之意圖，徒手竊取丙○○所有之
    烤盤5 個，得手後離去現場。(三)再於同年5 月19日下午5時
    30分許，因欠缺機車代步，竟又意圖為自己不法之所有，在
    高雄市左營區○○○路萬年縣公園後方巷子內，以自備鑰匙
    開啟登記於陳素月名下而為甲○使用之車牌號碼OSU-461 號
    （起訴書誤載為OUS-461 號）重型機車之電門鎖，騎乘該車
    離去，而竊取得手。嗣於同日下午6 時許，在高雄市左營區
    ○○○路198 號前為員警彭志嘉、陳明田當場查獲。另於上
    竊取中華麵包店烤盤5 個之竊盜行為未被有偵查權之員警發
    覺前，向上揭查獲員警彭志嘉、陳明田自首坦承犯行，進而
    接受裁判，而循線查獲全情。
二、案經戊○○、丙○○、甲○訴由高雄市政府警察局左營分局
    報告臺灣高雄地方法院檢察署檢察官偵查起訴。
    理  由
壹、證據能力部分：
一、按被告以外之人於審判外之言詞或書面陳述，除法律有規定
    者外，不得作為證據，刑事訴訟法第159 條第1 項定有明文
    。次按除顯有不可信之情況外，公務員職務上製作之紀錄文
    書、證明文書，得為證據，刑事訴訟法第159 條之4 第1 款
    亦定有明文。查卷附機車行車執照、高雄市政府營利事業登
    記證，各為交通部所屬公務員、高雄市政府之公務人員所製
    發之足以證明該機車係經國家核准許可行駛於道路、及該等
    麵包店係經政府核准營業之證明文件，乃為例常公務過程中
    製作之證明文書，並非針對本案所製作，依上揭刑事訴訟法
    第159 條之4 第1 款規定，為公務員職務上製作之證明文書
    ，應有證據能力。
二、又按刑事訴訟法第159 條之5 規定：「被告以外之人於審判
    外之陳述，雖不符前四條之規定，而經當事人於審判程序同
    意作為證據，法院審酌該言詞陳述或書面陳述作成時之情況
    ，認為適當者，亦得為證據。當事人、代理人或辯護人於法
    院調查證據時，知有第159 條第1 項不得為證據之情形，而
    未於言詞辯論終結前聲明異議者，視為有前項之同意」。查
    卷附贓物認領保管單、搜索扣押筆錄、扣押物品目錄表等文
    件及證人即被害人戊○○、丙○○、甲○於警詢時之陳述，
    性質上均屬具有犯罪調查權限之司法警察於審判外之書面陳
    述，及證人於審判外之言詞陳述，且該等文件俱係為特定刑
    事案件所製作，非屬刑事訴訟法第159 條之4 所定之例外情
    形，故原不具證據能力，然檢察官、被告丁○○明知該等陳
    述有不得為證據之情況，於本院審理中均同意引為證據，本
    院復審酌該等書面陳述及言詞陳述之製作，並無非法取得之
    不適當情形，其作成之外部情況並無不當，又衡諸本件若欲
    判斷被告是否成立犯罪，實有引用前開書面供述之必要性。
    揆諸前揭說明，本院自得逕以卷附前開文件採為認定事實之
    依據。
三、末按照片之性質固有證據與非供述證據之爭論，然審酌照片
    係傳達拍攝當時現場情況，而透過照片傳達的情形與現場真
    實情形，在內容上的一致性，透過機械的正確性來加以保障
    ，換言之，照片並不存在人對現實情形的知覺、記憶所經常
    發生的表現錯誤，是認照片之性質係非供述證據，並無傳聞
    法則之適用。則本件監視錄影內容翻拍照片7 幀、扣案鑰匙
    照片1 幀既屬物證，於此亦別無證據證明上開蒐證照片有經
    偽造、變造之情形，自有證據能力。
貳、實體部分：
一、訊據被告丁○○對其於上揭時、地徒手竊取信賓麵包店烤盤
    7 個之事實於警詢、偵查及本院審理中均坦承不諱，核與證
    人即告訴人戊○○於警詢指述及證人彭志嘉於審理中結證情
    節相符，此外，附有監視錄影內容翻拍照片7 幀在卷可稽（
    卷第35、36頁），足認被告之自白與事實相符，洵堪採為論
    罪科刑之依據。被告此部分犯行，堪以認定，應予依法論科
    。
二、另訊據被告固坦認有徒手竊取上揭中華麵包店烤盤5 個及於
    上揭時地以自備鑰匙發動告訴人甲○所使用之上揭重型機車
    並騎乘離去之事實，惟矢口否認係於96年5 月19日當日竊盜
    烤盤及有何竊盜上開機車之犯行，辯稱：中華麵包店之烤盤
    係其於96年4 月10日至同年4 月15日之間某日竊取，並非在
    96 年5月19日當日，因伊在96年4 月間另有毒品案件為警查
    獲，伊當時還向朋友表示很倒楣又多了一件等語；另係因伊
    騎乘伊之機車行經該地時，恰好機車故障，伊急於購買包子
    ，乃借用上揭機車，並以伊之自備鑰匙發動該車後駛離，於
    買完包子後欲將該機車騎回原處之際，即為警查獲云云，經
    查：
  (一)被告確於96年5 月19日上午7 時30分許，竊取上揭中華麵包
    店之烤麵包鐵盤5 個一節，業據其於警詢時供明在卷（警卷
    第7 頁），核與告訴人丙○○證稱其於96年5 月15日晚上打
    烊後，將烤盤置於上址麵包店騎樓蒸箱內，經警告知其烤盤
    遭竊後，於96年5 月19日下午9 時30分前往查看，確發現蒸
    箱內之烤盤被竊5 個等情相符（警卷第16頁）。被告雖於本
    院審理中辯稱係於96年4 月10日至15日之間竊取云云，然參
    酌證人即製作筆錄之員警彭志嘉於本院審理中證稱：被告於
    警詢時如何陳述，其即如何記載等語（院卷第63頁），可認
    被告警詢筆錄並無記載不實情況，及本件查獲經過，係因員
    警請被告前往上揭信賓麵包店監視錄影內容所示竊盜地點，
    被告於誤認之下引領員警至中華麵包店，經員警告以該光碟
    之錄影地點係信賓麵包店，被告始供出亦竊取中華麵包店烤
    盤等情，亦據證人彭志嘉於本院審理中結證明確（院卷第62
    頁），則顯見被告此部分之行為，本未為員警發覺，其於製
    作筆錄時，員警自無可能引導、脅迫其為特定之回答，及衡
    以被告於其警詢之初，因事發突然，無暇深思此間利害關係
    及法律適用，而未及設詞，所供應較符真實等情，足見被告
    警詢之上揭供詞，應係出於自由意志而為真實之陳述。且證
    人丙○○與被告素不相識，自無設詞構陷被告之理，證人丙○○既於96年5 月15日始將失竊烤盤5 個放入蒸箱，則被告
    如何能於該日期前之96年4 月10日至15日之間竊取烤盤得手
    ？況被告此部分犯行，係於96年5 月19日始為警查獲，而非
    96年4 月份，其焉有可能於96年4 月份因毒品案件為警查獲
    時，即向友人抱怨又多了1 件？是足認被告前揭所辯，均屬
    不實，委無可採。準此，被告確於96年5 月19日上午7 時30
    分許竊取中華麵包店之烤盤5 個甚明。被告此部分犯行亦堪
    以認定，應予依法論科。
  (二)再，被告確於上揭時地，以自備鑰匙開啟上揭告訴人甲○使
    用之機車，而予以騎乘離去等情，除據被告供明在卷外，亦
    有證人即告訴人甲○於警詢及本院審理中之證詞可佐，並據
    證人即員警彭志嘉於本院審理中結證屬實，復有贓物認領保
    管單1 份、蒐證照片4 幀在卷為憑（警卷第34、37、38頁）
    及鑰匙2 支扣案可佐，此部分事實堪以認定。被告雖以前詞
    置辯，惟查，其就其購買包子之過程，先於本院移審訊問時
    辯稱：係伊行經該處恰好機車故障，乃借用上揭機車，伊之
    機車即停放於該機車旁邊，且伊買好包子將機車騎回原來位
    置時，即有2 名警察在該處云云（院卷第30、29頁），然本
    件員警查獲被告之際，被告並未當場表示伊之機車就在附近
    ，當時亦未在附近發現被告之機車，更未在被告身上或告訴
    人甲○使用之機車內查獲所購入之包子等物品，均據證人彭
    志嘉、證人即告訴人甲○於本院審理中證述明確（院卷第60
    、61、45頁），被告此部分所辯，顯屬不實。而被告於本院
    審判程序聽聞上揭證人彭志嘉、甲○所證不利於己之證詞後
    ，雖即改辯稱：伊騎走告訴人甲○之機車，先前往購買包子
    ，並返家交給母親後，才將該機車騎回原處云云（院卷第69
    頁），然此已核與其於本院移審訊問時辯稱：因伊肚子很餓
    ，急於購買包子，而係供己食用之情（院卷第30頁）已有矛
    盾；另其於本院審理中辯稱騎機車購買包子之路線，係先騎
    出巷子左轉至100 公尺處之包子店購畢包子後，再沿左營下
    路北往南方向，既而左轉行駛返家，嗣沿蓮潭路南往北方向
    行駛，左轉至翠明路後，再左轉至左營下路北往南方向行駛
    ，正欲騎回原位，就遇見2 名警察云云（院卷第69頁），則
    果如被告所辯，被告為警查獲之地點應係在左營下路北往南
    方向之道路邊，機車車頭應係朝南，或係在左轉入巷內而車
    頭朝東之位置，惟本件員警彭志嘉於本院審理中證稱：其查
    獲被告時，被告之機車係停止於左營下路南往北方向之右側
    道路上，車頭朝北，而在欲進入機車原停放地之巷子口前方
    等語（院卷第61頁），且據其當庭繪制位置圖1 紙為憑（院
    卷第25頁），顯與被告所辯上情不符；況被告於本院審理中
    既已辯稱該包子店距離進入機車停放地之巷子口約100 公尺
    （院卷第69頁），顯然為步行可達之距離，然又於本院移審
    訊問時辯稱該包子店距離很遠所以要騎機車云云（院卷第30
    頁），益見被告供詞前後反覆，而有諸多不一致或矛盾之處
    ，被告上開所辯，顯然係為圖減輕或卸免刑責，臨訟杜撰，
    均無可採。則被告既有以自備鑰匙開啟上揭機車電門而駛離
    現場之情，客觀觀之確有將該車置入自己實力支配之行為，
    又其所辯暫借該機車購物等情既屬不實，是已足認被告騎乘
    該機車離去之際，確係基於為自己不法所有之意圖甚明。從
    而，本件事證明確，被告此部分犯行亦堪認定，亦應予依法
    論科。
三、核被告所為，均係犯刑法第320 條第1 項之竊盜罪。被告所
    犯上開3 罪，犯意各別，行為互殊，應予分論併罰。又被告
    前於81年間，因違反肅清煙毒條例案件，經本院以82年度訴
    緝字第103 號判處有期徒刑3 年6 月確定，復於83年間，因
    違反肅清煙毒條例及麻醉藥品管制條例案件，經本院以83年
    度訴字第2264號判決分別判處有期徒刑3 年1 月、6 月、5
    月，應執行刑有期徒刑3 年10月確定，上開2 案接續執行，
    並合併定其假釋期間，於86年12月2 日縮短刑期假釋出監，
    嗣經撤銷假釋，入監執行殘刑3 年6 月26日，於92年3 月19
    日縮短刑期執行完畢，有臺灣高等法院被告前案紀錄表、臺
    灣高雄地方法院檢察署刑案資料查註紀錄表各1 份在卷可稽
    ，其於上開徒刑執行完畢後5 年內，故意犯本件有期徒刑以
    上之3 罪，均為累犯，應各加重其刑。又按「對於未發覺之
    罪自首而受裁判者，得減輕其刑」，刑法第62條固然定有明
    文，然所謂發覺，固非以有偵查犯罪權之機關或人員確知其
    人犯罪無誤為必要，而於對其發生嫌疑時，即得謂為已發覺
    ，但此項對犯人之嫌疑，仍須有確切之根據得為合理之可疑
    者，始足當之，最高法院亦著有72年台上字第641 號判例可
    供參照；再按刑法第62條所謂自首，祇以犯人在犯罪未發覺
    之前，向該管公務員申告犯罪事實，而受裁判為已足，又自
    首者於自首後，縱又為與自首時不相一致之陳述，甚至否認
    犯罪，仍不能動搖其自首效力（最高法院88年度台上字第87
    7 號、92年度台上字第7254號判決要旨參照）。而查，本件
    被告於96年5 月19日為警查獲前，告訴人戊○○業已發覺其
    烤盤遭竊，並提供監視錄影內容供員警參考，且經員警訪查
    周周鄰居後，早已所鎖定被告為可能之犯嫌，而有合理懷疑
    係被告犯案，有告訴人戊○○警詢指述及證人彭志嘉審判中
    之證言可憑，則參諸上開說明，被告既於員警依據切確之客
    觀情況跡證而合理懷疑係被告竊盜信賓麵包店烤盤後，始供
    出此部份犯行，應不該當自首之要件。另被告就96年5 月19
    日上午7 時30分許竊取中華麵包店烤盤5 個之犯行部分，於
    有偵查權限之公務員發覺前，向查獲員警彭志嘉、陳明田自
    首坦承犯行，進而接受裁判，有警訊筆錄可稽，其雖嗣於本
    院審理中否認犯罪日期，然參諸首揭說明，亦無礙於其確有
    自首之認定，就此部分犯行，爰依刑法第62條自首之規定減
    輕其刑，並與前揭加重事由，依法先加後減之。爰審酌被告
    前有毒品及多次竊盜前科，有前開前科紀錄在卷可憑，其品
    行顯然不佳，又其正直壯年，身心健全，不思循正當途徑賺
    取金錢，竟任意竊取他人之財物，價值觀念偏差，影響社會
    治安，且所竊財物除機車部分因當場查獲業已發還告訴人甲○，未造成實際損害外，其餘烤盤迄今均未尋獲，被告亦未
    填補告訴人戊○○、丙○○之損失，犯後又僅坦認竊取信賓
    麵包店烤盤之犯行，就其餘犯行仍飾詞否認，且隨不利證據
    之浮現一再更易辯詞，圖免刑責，態度不佳，及考量其犯罪
    之動機、目的、手段、所生危害、所竊財物價值等一切情狀
    ，分別量處如主文所示之刑。末按「中華民國96年罪犯減刑
    條例」業經總統於96年7 月4 日公布，同年7 月16日施行，
    本件被告竊取信賓麵包店烤盤7 個之犯罪時間，係在96年4
    月24日以前，且其所犯罪名與宣告刑，經核符該條例第2 條
    第3 款規定，且無第3 條所列不予減刑之情形，此部份犯行
    即應於減刑後，依同條例第7 條規定於判決主文同時諭知其
    宣告刑及減得之刑，並與其餘不應減刑之2 罪，定其應執行
    之刑如主文所示，以示懲儆。扣案鑰匙2 支，為被告所有供
    本件竊盜犯罪所用之物，業經其供明在卷，應依刑法第38條
    第1 項第2 款規定，宣告沒收之。
據上論斷，應依刑事訴訟法第273 條之1 第1 項、第299 條第1
項前段，刑法第320 條第1 項、第47條第1 項、第62條、第51條
第5 款、第38條第1 項第2 款，刑法施行法第1 條之1 ，中華民
國九十六年罪犯減刑條例第2 條第1 項第3 款、第7 條、第11條
第1 項，判決如主文。
本案經檢察官乙○○到庭執行職務。
中　　華　　民　　國　　96　　年　　8 　　月　　15　　日
                  刑事第十六庭  法　官  黃苙荌
以上正本證明與原本無異。
如不服本判決，應於判決送達後10日內，向本院提出上訴狀。
中　　華　　民　　國　　96　　年　　8 　　月　　15　　日
                                書記官  郭育秀
附錄本案論罪科刑法條：
中華民國刑法第320條
意圖為自己或第三人不法之所有，而竊取他人之動產者，為竊盜
罪，處5 年以下有期徒刑、拘役或5 百元以下罰金。
意圖為自己或第三人不法之利益，而竊佔他人之不動產者，依前
項之規定處斷。
前二項之未遂犯罰之。
